【裁判字號】    89,訴,2405
【裁判日期】    891206
【裁判案由】    偽造有價證券
【裁判全文】
台灣台中地方法院刑事判決                        八十九年度訴字第二四五號
    公  訴  人  台灣台中地方法院檢察署檢察官
    被      告  丙○○
    指定辯護人  本院公設辯護人乙○○
右列被告因偽造有價證券案件，經檢察官提起公訴（八十九年度偵字第一五一四四號
），本院判決如左：
    主  文
丙○○意圖供行使之用，而偽造有價證券，累犯，處有期徒刑參年陸月。
在一路發公司車輛出租約定承諾切結書、車輛檢驗單上偽造之丁○○署押各一枚（含
簽名及指印），偽造之發票日期八十九年七月二十三日、票面金額新台幣三萬元之本
票一紙、黏貼於變造之丁○○身分證、汽車駕駛執照上丙○○照片各一張，均沒收。
    事  實
一、丙○○前因竊盜案件，經法院判處有期徒刑六月，於民國（下同）八十八年三月
    二十九日執行完畢，竟未知悔改，復於八十八年八、九月間在台中縣大里市○○
    街四一號二樓住處，竊取其兄丁○○之身分證、汽車駕駛執照，並將丁○○之身
    分證及汽車駕駛執照上之照片更換黏貼自己之照片，而變造丁○○之身分證及汽
    車駕駛執照，足生損害於丁○○及戶政機關、監理機關之管理。丙○○另於八十
    九年七月二十三日九時許，持該變造之身分證及汽車駕駛執照影本，至台中市○
    ○路○段四二二號一路發小客車租賃股份有限公司（下稱一路發公司），假冒丁
    ○○之名義，持變造之丁○○身分證及駕駛執照影本，向一路發公司廖姓職員承
    租車牌號碼Ｒ９｜六六四六號自小客車，並由丁○○在一路發公司車輛出租約定
    承諾切結書、車輛檢驗單上偽造丁○○之署押各一枚（含簽名及指印），而偽造
    車輛出租約定承諾切結書、車輛檢驗單，足生損害丁○○與一路發公司。丙○○
    並意圖供行使之用，以丁○○之名義簽寫發票日期八十九年七月二十三日、票面
    金額新台幣三萬元之本票一紙，並又偽造丁○○之署押一枚（簽名一枚、指印一
    枚）於該本票上，而偽造丙○○簽發之本票一紙，連同前開偽造之車輛出租約定
    承諾切結書、車輛檢驗單，持交一路發公司，致一路發公司陷於錯誤，誤認為係
    丁○○本人租車，因而同意出租該自小客車，供其駛用，而詐取該自用小客車，
    足以生損害於丁○○及一路發公司，嗣於八十九年七月二十四日丙○○因駕駛該
    車另涉竊盜案（所涉竊盜犯行另由公訴人移送本院併案審理）經吳素櫻發現當場
    記下車號而循線查獲。
二、案經台中市警察局三分局報請臺灣臺中地方法院檢察署檢察官偵查起訴。
    理  由
一、訊據被告丙○○對於前揭犯罪事實坦承不諱，核與丁○○於偵、審中及一路發公
    司店長甲○○於警、偵訊時證述甚詳，並有被告留存在一路發公司之身分證影本
    、偽造車輛出租約定承諾切結書、車輛檢驗單、本票影本在卷可憑，本件事證明
    確，被告犯行堪予認定。
二、核被告所為，係犯刑法第二百十條、第二百十二條、第二百十六條、第二百零一
    條第一項、第三百三十九條第一項之罪。又被告於車輛出租約定承諾切結書、車
    輛檢驗單、本票上分別偽簽丁○○署押，並持向一路發公司承租自小客車，其偽
    造署押為偽造私文書及偽造本票之部分行為；另被告偽造私文書、變造特種文書
    後，復持以行使，偽造私文書、變造特種文書之低度行又為行使之高度行為所吸
    收；偽造本票後，持以行使，行使偽造本票之低度行為復為偽造本票之高度行為
    所吸收，均不另論罪。被告一行為偽造及行使丁○○之身分證、汽車駕駛執照犯
    行，屬想像競合，應從一重之行使變造特種文書罪處斷。再被告所犯行使偽造私
    文書罪、行使變造特種文書罪、偽造有價證券罪、詐欺數罪間，有方法、結果之
    牽連關係，應從一重之偽造有價證券罪處斷。又查被告前因竊盜案件，經法院判
    處有期徒刑六月，於八十八年三月二十九日執行完畢，有台灣台中地法院檢察署
    刑案資料查註紀錄表在卷可參，其受有期徒刑執行完畢後，於五年內再犯有期徒
    刑以上之本罪，為累犯，應依刑法第四十七條規定，加重其刑。爰審酌被告雖冒
    用其兄丁○○之名義簽付本票一紙供為租用小客車擔保之用，但對於所租用車輛
    已如期交還，偽造之本票，對於金融秩序尚未有重大影響，及其犯罪後坦承不諱
    態度良好等一切情狀，量處如主文所示之刑。被告在一路發公司車輛出租約定承
    諾切結書、車輛檢驗單上偽造丁○○之署押各一枚（含簽名及指印），應依刑法
    第二百十九條之規定予以宣告沒收，另偽造之發票日期八十九年七月二十三日、
    票面金額新台幣三萬元之本票一紙則應依刑法第二百零五條之規定予以宣告沒收
    。黏貼於變造之丁○○身分證、汽車駕駛執照上之丙○○照片各一張則係被告所
    有供犯罪所用之物，應依刑法第三十八條第一項第二款、第二項之規定予以宣告
    沒收。
據上論斷，應依刑事訴訟法第二百九十九條第一項前段，刑法第二百十六
條、第二百十二條、第二百十條、第二百零一條第一項、第三百三十九條第一項、第
五十五條、第四十七條、第二百十九條、第二百零五條第三十八條第一項第二款、第
二項，罰金罰鍰提高標準條例第一條前段，判決如主文。
中     華      民      國     八十九    年     十二     月      六      日
            法  官   柯  崑  輝
右正本證明與原本無異。
如不服本判決，應於送達後十日內向本院提出上訴狀(須附繕本)，上訴於台灣高等
法院台中分院。
                                        書記官
中     華      民      國     八十九    年     十二     月      六      日
附錄論罪科刑法條
刑法第二百一十六條：行使第二百十條至第二百十五條之文書者，依偽造、變造文書
或登載不實事項或使登載不實事項之規定處斷。
刑法第二百一十二條：偽造、變造護照、旅券、免許證、特許證及關於品行、能力服
務或其他相類之證書、介紹書，足以生損害於公眾或他人者，處一年以下有期徒刑、
拘役或三百元以下罰金。
中華民國刑法第二百一十條：偽造、變造私文書，足以生損害於公眾或他人者，處五
年以下有期徒刑。
中華民國刑法第二百零一條第一項：意圖供行使之用，而偽造、變造公債票、公司股
票或其他有價證券者，處三年以上十年以下有期徒刑，得併科三千元以下罰金。
刑法第三百三十九條第一項：意圖為自己或第三人不法之所有，以詐術使人將本人或
第三人之物交付者，處五年以下有期徒刑、拘役或科或併科一千元以下罰金。


司法院資訊處製作；財團法人民間司法改革基金會備份。
